臺灣新北地方法院板橋簡易庭民事簡易判決
　　　　　　　　　　　　　　　　　 110年度板簡字第1753號

原　　　告　陳琬琪　
被　　　告　莊惠淑　
訴訟代理人　黃俊偉　

上列當事人間請求侵權行為損害賠償事件，本院於中華民國110
年10月18日言詞辯論終結，判決如下：
    主      文
被告應給付原告新臺幣陸萬■疇a伍佰零柒元，及自民國一一○年
五月一日起至清償日止，按週年利率百分之五計算之利息。
原告其餘之訴駁回。
訴訟費用新臺幣■疇a貳佰元，其中新臺幣陸佰捌拾貳元由被告負
擔，餘由原告負擔。
本判決第一項得假執行。
原告其餘假執行之聲請駁回。
    事實及理由
一、原告主張：
■怴B原告於民國108年4月7日10時15分許，駕駛車牌號碼000-000
    號普通重型機車（下稱系爭機車）行經新北市中和區立德街
    與立德街148巷路口，遭被告駕駛車牌號碼000-000號普通重
    型機車（下稱 A車）撞及（下稱系爭事故），因而受有右側
    肩膀挫傷、右側膝蓋挫傷、右手第1指撕裂傷及右手第2指指
    骨開放性骨折等傷害（下稱系爭傷害），並於車禍發生後立
    即送往衛生福利部雙和醫院開刀及治療，又被告於前揭時地
    A車，行進至本案發地點時，應注意車前狀況，以便隨時採
    取必要安全措施，及行經閃光紅燈號誌交岔路口時，車輛應
    先停止於交岔路口前，讓幹線道車優先通行後認為安全時，
    方得續行，且依當時為日間、天氣晴朗、路面乾燥無缺陷、
    無障礙物、視距良好之情形下，無不能注意之情事，被告竟
    疏於注意而未禮讓行駛於幹線道之原告先行，於閃光紅燈號
    誌之交岔路口貿然左轉彎行駛，進而撞及原告，為本件肇事
    原因。原告自得請求被告負侵權行為損害賠償責任。
■芊B原告請求被告給付297,955元，謹將請求之各損害賠償項目
    及數額析述如下：
  ■蚋暵譯O用共計6,225元：
  ぇ原告於事發後至衛生福利部雙和醫院（下稱雙和醫院）急診
    、後續門診進行右手第 2指指骨開放性骨折手術清創及鋼釘
    固定治療，支出之醫療費用計3,855元。
  え原告至中和保源中醫診所進行右側肩膀挫傷、右側膝蓋挫傷
    之治療，支出之醫療費用計1,520元。
  ぉ原告至孫國勝外科診所進行右手第2指清創及縫合手術，支
    出之醫療費用計850元。
  お綜上，原告之醫療費用損失合計為6,225元。
  ■珙搋E交通費用5,180元：
  ぇ原告平日皆以系爭機車代步，然因本次交通事故致原告右手
    第1指撕裂傷、右手第2指開放性骨折，致無法依照通常駕駛
    方式旋轉機車油門及按壓煞車，故除至中和保源中醫診所治
    療得步行外，至衛生福利部雙和醫院孫國勝外科診所均需搭
    乘計程車前往。
  え自原告住處搭乘計程車至衛生福利部雙和醫院之距離約 6公
    里，依大都會計程車網頁所提供之計算，每趟計程車資約18
    5元，總計2,960元（計算式：185元x 8次x2 (往返）=2,960
    元）。
  ぉ自原告住處搭乘計程車至孫國勝外科診所之距離約4.9公里
    ，依大都會計程車網頁所提供之計算，每趟計程車資約185
    元，總計2,220元（計算式：185元x6次x2 (往返）=2,220元
    ）。
  お綜上，原告支出之交通費共計5,180元(計算式：2,960元+
    2,220元=5,180元）。
  ■悀ㄞ鄐u作之損失68,850元：
  ぇ原告於華南銀行之工作時間為每日9時至13時共4個小時，薪
    資為每日600元，原告於108年4月8日至6月12日（註：雙和
    醫院最後一次回診）共有46天上班日、108年12月12日至12
    月18日至孫國勝外科診所治療，共有5日上班日，工作損失
    共計30,600元〔計算式：600元x (46日+5日）=30,600元〕
    。
  え除前開工作外，原告於華南銀行下班後會至訴外人即原告配
    偶林文祥所開設之聖卓宇有限公司（下稱聖卓宇公司）協助
    公司報價單據製作、業務資料整理登打及出納會計等工作，
    原告與聖卓宇有限公司間具有事實上雇傭關係，工作時間為
    每日14時至19時共5小時，亦因系爭事故致原告共有51日無
    法工作，由於係協助配偶經營之公司，並無薪資收據，爰按
    勞動部所公布108年度最低基本工資每小時為150元計算，工
    作損失共計38,250元〔計算式：150元x5小時x51日=38,250
    元〕。
  ぉ綜上，原告之工作損失共計68,850元（計算式：30,600+38,
    250元=68,850元)
  ■郕諯姨Ⅳ儐■200,000元：
    原告因工作關係，須以系爭機車代步。因系爭事故致受有系
    爭傷害，原告之右手食指受有前開傷勢，雖已將鋼釘拔出並
    完成所有治療，原告之食指仍已變形，縱使原告忍痛再次進
    行醫療美容外科手術，亦無法重回昔日樣貌，且原告終身皆
    須與扭曲變形之手指共處，致原告備感精神痛苦與壓力，為
    此，爰請求賠償精神慰撫金200,000元。
  ■炾]物損失17,700元：
    系爭機車修復金額為6,900元，受損安全帽為106年於日本購
    入，金額為500,000日圓，依當時匯率相當於 10,800元，依
    提供相同安全帽市價計算，是原告自得向被告請求財物損失
    共17,700元（計算式：6,990元＋10,800元= 17,700元)。
■吽B綜上，爰依侵權行為之法律關係提起本訴，並聲明：被告應
    給付原告 297,955元，及自起訴狀繕本送達翌日起至清償日
    止，按週年利率百分之5計算之利息。
二、被告則以：對於本件應負侵權行為損害賠償責任不爭執，惟
    被告已受有汽車強制責任險理賠10,025元，應予扣除，關於
    原告主張不能工作損失部分，並無相關請假證明可資證明，
    關於機車維修費用主張折舊及與有過失相抵，至安全帽部分
    ，原告未能提出相關事證證明損失等語，資為抗辯。
三、不爭執事項：
    原告就系爭事故已受領10,025元之強制汽車責任險理賠。
四、得心證之理由：
■怴B按因故意或過失，不法侵害他人之權利者，負損害賠償責任
    ；汽車、機車或其他非依軌道行駛之動力車輛，在使用中加
    損害於他人者，駕駛人應賠償因此所生之損害；不法侵害他
    人之身體、健康、名譽、自由、信用、隱私、貞操，或不法
    侵害其他人格法益而情節重大者，被害人雖非財產上之損害
    ，亦得請求賠償相當之金額，民法第184條第1項前段、第19
    1條之2前段、第195條第1項前段分別定有明文。查原告主張
    原告主張被告 2人就系爭事故具有過失，且其過失與系爭損
    害間具有相當因果關係之事實，業據其提出衛生福利部雙和
    醫院、孫國勝外科診所及中和保源中醫診所出具之診斷證明
    書、傷勢照片、道路交通事故當事人登記聯單、道路交通事
    故初步分析研判表、衛生福利部雙和醫院出具之費用收據、
    中和保源中醫診所開立之門診掛號費憑據、孫國勝外科診所
    門診收據、大都會計程車車資網頁試算圖、派遣執行人勞動
    契約、勞動部基本工資之制訂與調整經過之網頁晝面、機車
    修復報價單、安全帽毀損狀況照片、Arai SZ-RAM4CRUTCH
    LOW GP 3/4罩之比價網站價格、債權讓與證明書及行車執照
    等件為證（見本院卷第23至75頁；第87至89頁），且有新北
    市政府警察局中和分局110年4月22日新北警中交字第110463
    7001號函暨所附道路交通事故現場圖、道路交通事故調查報
    告表(一)(二)、道路交通事故當事人登記聯單、現場照片、
    道路交通事故肇事人自首情形紀錄表、道路交通事故初步分
    析研判表等件為憑（見本院卷第93至109頁），復為兩造不
    爭執，應堪信屬實。至原告主張被告應給付損害賠償之數額
    ，則為被告等所否認，並以前揭情詞置辯，是本件應審究之
    事項厥為：■怴B被告應給付之損害賠償項目及數額為若干？
    ■芊B原告是否與有過失？■吽B計算與有過失及扣除強制險理
    賠後，被告應給付之數額為若干？茲析述如下：
■怴B被告應給付之損害賠償項目及數額為若干？
  ■蚋敻禷O用6,225元部分：
    原告此部分主張，業據提出衛生福利部雙和醫院、孫國勝外
    科診所及中和保源中醫診所出具之診斷證明書暨醫療費用明
    細，且為被告所不爭執，應堪認為真實。
  ■狴瘜q費用5,180元部分：
    原告此部分主張，業據提出大都會計程車車資網頁試算圖為
    憑，且本院審酌原告所受系爭傷害確有無法駕駛交通工具而
    有搭乘計程車就醫之必要，復為被告所不爭執，故原告此部
    分主張，核認有據。
  ■捄L法工作損失68,850元：
  ■M華南銀行部分：參諸雙和醫院之診斷證明書（見本院卷第23
    頁），堪認原告因系爭事故受有右手第 2指指骨開放性骨折
    ，經醫師診斷後建議宜休養 2個月，而原告請求因系爭傷害
    無法工作之日數為51日，未逾 2個月，而原告主張該段期間
    在華南銀行任職，每日工作4小時薪資為600元，有派遣執行
    人勞動契約及基本工資列印資料可稽（見本院卷63至65頁）
    ，本院認原告請求因系爭事故無法至華南銀行工作損失薪資
    30,600元，核屬有據。
  ■L聖卓宇公司部分：
    被告另主張因系爭傷害而無法至其配偶林文祥經營之聖卓宇
    公司協助從事報價單製作、業務資料整理登打、出納會計等
    工作，固提出聖卓宇公司之在職證明書為憑（見本院卷第22
    6頁），惟原告自承係至其配偶林文祥經營之該公司協助，
    並無薪資收據，應認原告並未因處理上開事務而受領薪資，
　　是原告縱因系爭傷害而有相當期間無法前往聖卓宇公司工作
    ，亦難認其受有薪資之損失，原告請求因系爭傷害未能之聖
    卓宇公司之損失38,250元，即屬無據。
  ■K綜上，原告得請求因系爭傷害無法至華南銀行工作之薪資損
    失30,600元。
  ■郋魖捏■修費用6,900元部分：
    按民法第196條請求賠償物被毀損所減少之價額，以修復費
    用為估定標準，但以必要者為限，如修理材料以新品換舊
    品，應予折舊（最高法院77年第9次民事庭會議決議參照）
    。依行政院所頒固定資產耐用年數表及固定資產折舊率之
    規定，機車之耐用年數為3年，依定率遞減法每年折舊1000
    分之536，又其最後1年之折舊額，加歷年折舊累計額，其
    總和不得超過該資產成本額10分之9；另依營利事業所得稅
    查核準則第95條第6項規定「固定資產提列折舊採用定率遞減
    法者，以1年為計算單位，其使用期間未滿1年者，按實際使
    用之月數相當於全年之比例計算之，不滿1月者，以1月計」
    ，系爭車輛出廠日為99年12月(見本院卷第89頁)，迄本件車
    禍發生時即108年4月7日，已使用逾3年，據原告所提出之估
    價單所載，系爭車輛零件費用為5,400元（見本院卷第71頁
    ），則其折舊所剩之殘值為10分之1即540元(計算式：5,400
    元× 1/10＝540元)，加計工資1,500元，必要之修復費用應
    為2,040元（計算式為：540元＋1,500元＝2,040元），是原
    告請求系爭車輛之必要修復費用為 2,040元，核屬有據；至
    原告逾此範圍之請求，則屬無據。
  ■浀w全帽毀損費用10,800元部分：
    原告此部分主張，業據提出安全帽毀損狀況照片、Arai 
    SZ-RAM4CRUTCHLOW GP 3/4罩之比價網站價格為證(見本院
    卷第73至75頁)堪認原告所有之安全帽因系爭事故受有損害
    ，惟原告於言詞辯論期日表示系爭安全帽係於106年間所購
    買(見本院卷第235頁)，是自應予折舊，本院依民事訴訟法
    第222條第2項「當事人已證明受有損害而不能證明其數額或
    證明顯有重大困難者，法院應審酌一切情況，依所得心證定
    其數額。」規定，審酌上開系爭安全帽損壞之程度、購買日
    期等一切情況，認原告得請求被告賠償之系爭安全帽部分以
    1,000元為合理。是原告就此部分請求於1,000元範圍內，尚
    屬有據，應予准許；逾此部分之請求，即屬無據。
  ■庥諯姨Ⅳ儐■20萬元部分：
    按慰撫金之賠償，其核給之標準固與財產上損害之計算不同
    ，然非不可斟酌雙方身分資力與加害程度，及其他各種情形
    核定相當之數額。又民法第195條第1項雖規定不法侵害他人
    之身體、健康者，得請求賠償相當金額之非財產上之損害，
    惟所謂相當，除斟酌雙方身分資力外，尤應兼顧加害程度與
    其身體、健康影響是否重大以為斷（最高法院89年度台上字
    第1952號判決）。本院審酌原告所受傷害為右側肩膀挫傷、
    右側膝蓋挫傷、右手第1指撕裂傷及右手第2指指骨開放性骨
    折之傷害，因系爭傷害多次就醫、復健，造成生活上之不便
    利，並考量兩造財產所得資料，兼衡身分、家庭狀況、資力
     、加害程度等一切情狀，認原告得請求之精神慰撫金以60,
    000元為適當。
  ■芮謅W，原告得請求被告給付之損害賠償數額，合計共105,
    045元（計算式：6,225元＋5,180元＋30,600元＋2,040元＋
    1,000元＋60,000元＝105,045元）。
■芊B原告是否與有過失？
    按損害之發生或擴大，被害人與有過失者，法院得減輕賠償
    金額，或免除之，民法第217條第1項定有明文。又基於過失
    相抵之責任減輕或免除，法院對於賠償金額減至何程度，應
    斟酌雙方原因力之強弱與過失之輕重以定之（最高法院99年
    度台上字第1580號判決）。本院審酌系爭事故肇事經過及原
    因力之強弱，被告駕駛A車，支線道（閃光紅燈之左轉彎）
    車未暫停讓幹線道（閃光黃燈之直行）車先行；原告駕駛系
    爭車輛行經閃光燈號誌口，未減速慢行，皆為肇事原因，有
    道路交通事故現場初步分析研判表可稽（見本院卷第35頁）
    ，堪認系爭車輛駕駛人就系爭損害，亦與有過失，參以原告
    亦主張自己應負肇事3成責任（見本院卷第236頁）。綜上各
    情，本院認以酌減被告30％之過失責任為適當，據此折算被
    害人與有過失之比例後，本件原告得請求被告賠償之金額為
    73,532元（計算式：105,045元×70％＝73,532元，元以下四
    捨五入）。
■吽B計算與有過失及扣除強制險理賠後，被告應給付之數額為若
    干？
    按保險人依強制汽車責任保險法規定所為之保險給付，視為
    被保險人損害賠償金額之一部分，被保險人受賠償請求時，
    得扣除之，強制汽車責任保險法第32條定有明文。查原告於
    本件發生損害後，業已領取強制汽車責任保險金10,025元，
    有原告提出之存摺內頁交易明細可稽（見本院卷第228頁）
    ，並為兩造所不爭執（見本院卷第236頁），是依前揭規定
    ，此部分自應視為被告已給付損害賠償金額之一部分而予以
    扣除。是原告所得請求之73,532元，扣除已領取之上開保險
    金10,025元，則原告得向被告請求之損害賠償金額為63,507
    元（計算式：73,532元－10,025元＝63,507元）。
四、末按給付無確定期限者，債務人於債權人得請求給付時，經
    其催告而未為給付，自受催告時起，負遲延責任。其經債權
    人起訴而送達訴狀，或依督促程序送達支付命令，或為其他
    相類之行為者，與催告有同一之效力；遲延之債務，以支付
    金錢為標的者，債權人得請求依法定利率計算之遲延利息；
    應付利息之債務，其利率未經約定，亦無法律可據者，週年
    利率為5％，民法第229條第2項、第233條第1項前段及第203
    條分別定有明文。查，原告所提民事起訴狀繕本於110年4月
    30日送達被告之受僱人，有本院送達證書可稽（見本院卷第
    113頁），揆諸前揭說明，原告自得請求被告給付自該狀送
    達翌日即110年5月1日起至清償日止，按週年利率5％計算之
    利息。
五、綜上所述，原告依侵權行為之法律關係，請求被告給付63,
    507元，及自110年5月1日起至清償日止，按週年利率5%計算
    之利息，為有理由，應予准許；至原告逾此範圍之請求，為
    無理由，應予駁回。
六、本件原告勝訴部分，係就民事訴訟法第427條1項訴訟適用簡
    易程序所為被告敗訴之判決，爰依同法第389條第 1項第3款
    規定，職權宣告假執行。至原告就敗訴部分陳明願供擔保聲
    請宣告假執行，因訴之駁回而失所附麗，應予駁回。
七、訴訟費用負擔之依據：民事訴訟法第79條。本件訴訟費用額
    ，依後附計算書確定如主文所示金額。
中　　華　　民　　國　 110　　年　　11　　月　　5 　　日
                  臺灣新北地方法院板橋簡易庭
                              法  官  吳孟竹
 計    算    書
項        目        金    額（新臺幣）       備     註
第一審裁判費            3,200元
合        計            3,200元            其中 682元由
                                           被告負擔，餘
                                           由原告負擔。 
以上正本係照原本作成。
如不服本判決，應於送達後20日內，向本院提出上訴狀並表明上
訴理由，如於本判決宣示後送達前提起上訴者，應於判決送達後
20日內補提上訴理由書（須附繕本）。
中　　華　　民　　國　 110　　年　　11　　月　　5 　　日
                              書記官  呂亞馨